【裁判字號】    99,簡上,344
【裁判日期】    990618
【裁判案由】    竊盜
【裁判全文】
臺灣板橋地方法院刑事判決             99年度簡上字第344號
上  訴  人
即  被  告  乙○○
上列上訴人即被告因竊盜案件，不服本院99年度簡字第1396號中
華民國99年3 月8 日第一審簡易判決（聲請簡易判決處刑案號：
99年度偵字第2377號），提起上訴，本院管轄第二審之合議庭判
決如下︰
    主  文
上訴駁回。
    事實及理由
一、本案經本院管轄第二審之合議庭審理結果，認第一審簡易判
    決認被告乙○○犯刑法第320 條第1 項普通竊盜罪，判處拘
    役59日，如易科罰金，以新臺幣1 千元折算1 日，其認事用
    法及量刑均無不當，應予維持，並均引用如附件第一審判決
    書記載之事實、證據及理由。
二、被告上訴意旨略以：伊如果有受到打擊的話，就會往人多的
    地方去，並去拿一些不需要且不值錢的東西，伊雖然也覺得
    自己的行為很奇怪，但是伊因為有精神上的疾病，所以才會
    這麼做，而案發時伊並不知道自己做了那些偷東西的事情云
    云。惟查：
  (一)前揭事實，業據證人即告訴代理人甲○○於警詢時證述綦詳
    ，且被告於警詢時亦不否認將上開商品置其隨身攜帶之紙袋
    內。此外，復有贓物認領保管單1 紙、損耗預防報告、監視
    錄影翻拍照片2 張及扣案物照片3 張、臺北縣政府警察局板
    橋分局扣押筆錄及扣押物品目錄表各1 份在卷可按，是被告
    乙○○確有竊取上開商品之客觀犯行，堪以認定。
  (二)被告雖另以行為時有精神障礙為由置辯，並提出國立臺灣大
    學醫學院附設醫院99年1 月13日診字第0990154721號診斷證
    明書、99年5 月5 日診字第0990592559號診斷證明書、門診
    處方用藥紀錄及介紹「強迫症」等網頁資料為證。惟查，證
    人即愛買百貨量貨店安全課長甲○○於警詢時證稱：伊於案
    發時係在賣場裡作安全肅竊，後接獲賣場工作人員通報，發
    現1 名嫌疑人行跡可疑，即開始尾隨，後竟發現被告將賣場
    內之高麗潔電動牙刷、護唇膏等物品之條碼撕毀，並置入其
    紙袋內，且直接穿越收銀台並經過防盜門等語（見99年度偵
    字第2377號偵查卷第8 、9 頁），是由被告於其行為時，既
    知悉須先將上開竊得之物品上之條碼撕毀，以避免其經過防
    盜門時，會因警鈴響起而被發現等情觀之，顯見被告為上開
    犯行時，應知其所為係竊取他人之物之行為，否則被告何須
    撕毀上開商品之條碼，藉以掩蓋其上開犯行，復參以被告於
    本院準備程序中亦供稱：其知道偷東西是不對等語，足徵被
    告行為當時並無因精神障礙致不能辨識行為違法或欠缺依其
    辨識而行為之能力，亦或是此能力已因其精神障礙而顯著減
    低之程度，是應堪認定被告犯罪時具有完全之責任能力。
  (三)綜上，告上開辯解，顯係卸責推諉之詞，不足憑信。
三、核被告所為，係犯刑法第320 條第1 項之竊盜罪。原審以被
    告於98年間，因竊盜案件，經本院以98年度簡上字第1403號
    判決，判處拘役20日並宣告緩刑2 年確定，竟仍不思依循正
    軌賺取財物，又以竊盜方式，破壞社會治安，兼衡被告犯罪
    後坦承犯行，態度尚可，及扣案之所竊物品均已發還告訴人
    ，告訴人所受損害已有減輕等一切情狀，依刑事訴訟法第44
    9 條第1 項前段、第3 項、第454 條第2 項，刑法第320 條
    第1 項、第41條第1 項前段，刑法施行法第1 條之1 等規定
    ，判處拘役59日，如易科罰金，以新臺幣1,000 元折算壹日
    ，其認事用法均無違誤，量刑亦屬妥當。被告上訴意旨仍執
    前詞否認犯行，求予撤銷改判，為無理由，應予駁回。
據上論斷，應依刑事訴訟法第455 條之1 第1 項、第3 項、第36
8 條、第373 條，判決如主文。
本案經檢察官李超偉到庭執行職務。
中    華    民    國    99    年    6     月    18    日
                  刑事第二庭  審判長法  官  李釱任
                                    法  官  彭全曄
                                    法  官  陳正偉
上列正本證明與原本無異。
不得上訴。
                                    書記官  江文彬
中    華    民    國    99    年    6     月    18    日

司法院資訊處製作；財團法人民間司法改革基金會備份。
